【裁判字號】    99,抗,678
【裁判日期】    990617
【裁判案由】    偽造文書
【裁判全文】
臺灣高等法院刑事裁定                   99年度抗字第678號
抗  告  人
即  原  告  菲力工業股份有限公司
法定代理人  辛○○  寄同上
            Highberge.
            美商黑保保卡其那史賓斯和吞那MAF公司
法定代理人  甲○ ○○○○ ○.
抗  告  人
即  原  告  謝謝國際聯合律師事務所
抗  告  人
即  原  告  寅○○Edwar.
被      告  VAINO HAS.
            EDWARD Y..
            WILLIAM F.
            IVY TAK L.
            GERALD VA.
             ）
            ANDREW CA.
            WESLEY AL.
            FRANCISCA.
            雜）
            PAUL A. T.
            JEROLD A..
            DAVID V. .
            C. BERNAR.
            THE SUPER.
            CALIFORNIA 加州地方法院
            THE COURT.
            CALIFORNIA 加州高等法院
            THE SUPRE.
            加州最高法院
            戊○○  職臺灣臺北地方法院
            壬○○  同上
            子○○  同上
            丑○○  職臺灣臺北地方法院檢察署
            癸○○  職臺灣高等法院
            己○○  職最高法院
上列抗告人因偽造文書提起附帶民事訴訟案件，不服臺灣臺北地
方法院中華民國98年9月18日裁定（97年度重附民更(二)字第4號）
，提起抗告，本院裁定如下：
    主  文
抗告駁回。
    理  由
一、原裁定意旨略以：按自訴案件經裁定駁回自訴者，應以裁定
    駁回原告之訴，並準用前三項之規定，刑事訴訟法第503條
    第4項定有明文。經查：本件自訴人對被告VAINO HASSAN
    SPENCER（丙○○）等人提起之自訴案件，業經本院以97年
    度自更(二)字第10號刑事裁定駁回在案，有該裁定書可稽，復
    未經原告聲請將附帶民事訴訟移送管轄法院之民事庭，依照
    上開說明，原告所提刑事附帶民事訴訟，應予裁定駁回云云
    。
二、抗告意旨略以：對於原審過去、現在及未來之不利裁判均不
    服，爰於法定期間內提起異議、上訴及抗告，並「預先」異
    議、上訴及抗告。又本件所涉問題涉及「從事法之續造、確
    保裁判之一致性」及「法律見解具有原則上重要性者」，請
      鈞院為創造性之闡釋、為創造性之補充、擴張或限縮其規
    定之適用、為因應、符合現況之闡述、統一其見解、加以闡
    釋，及統一見解。並請求本件由附件【略，詳見卷內抗告狀
    附件】「戊戊」所列之優秀法官（「例外」部份之真正承審
    法官）承辦，勿分給其他法官，為此提起抗告云云。
三、經查：本件抗告人自訴被告丙○○等人偽造文書之案件，業
    經原審以97年度自更(二)字第10號裁定駁回自訴，自訴人不服
    原裁定提起抗告後，業經本院裁定抗告駁回在案。依刑事訴
    訟法第503條第4項規定，自訴案件經裁定駁回自訴者，應以
    裁定駁回原告之訴，則原審駁回抗告人在第一審之訴，經核
    並無不合，抗告人猶執陳詞空言指摘原裁定不當，為無理由
    ，應予駁回。
據上論斷，應依刑事訴訟法第412條，裁定如主文。
中    華    民    國    99    年     6    月  17     日
                  刑事第四庭審判長法  官  陳筱珮
                                  法  官  邱滋杉
                                  法  官  孫惠琳
以上正本證明與原本無異。
不得再抗告。
                                  書記官  林敬傑
中    華    民    國    99    年    6     月    17    日

司法院資訊處製作；財團法人民間司法改革基金會備份。
